臺灣桃園地方法院刑事裁定            100年度撤緩字第229號
聲  請  人  臺灣桃園地方法院檢察署檢察官
受  刑  人  張君平
上列聲請人因受刑人違反臺灣地區與大陸地區人民關係條例案件
，聲請撤銷其緩刑宣告（100 年度執聲字第2361號），本院裁定
如下：
    主  文
聲請駁回。
    理  由
一、聲請意旨略以：受刑人張君平因違反臺灣地區與大陸地區人
    民關係條例案件，經臺灣高等法院於民國98年10月14日以98
    年度上訴字第3552號（偵查案號：臺灣宜蘭地方法院檢察署
    98年度偵字第1516號）判決判處有期徒刑1 年2 月，緩刑4
    年，並於98年10月29日確定在案。詎於緩刑期內即100 年3
    月14日15時許更犯施用第二級毒品甲基安非他命罪，經本院
    於100 年7 月4 日以100 年度桃簡第1596號判決判處有期徒
    刑3 月，並於100 年7 月25日確定。況受刑人前亦曾因施用
    第二級毒品甲基安非他命，於99年10月28日入觀察勒戒所施
    以觀察、勒戒，於99年11月30日認無施用傾向出所，是本件
    受刑人顯非偶蹈法網或對其前所犯有所悔悟，自有執行刑罰
    之必要，已合於刑法第75條之1 第1 項第2 款所定撤銷緩刑
    宣告之原因，爰依刑事訴訟法第476 條之規定聲請撤銷緩刑
    之宣告等語。
二、按受緩刑之宣告，於緩刑期內因故意犯他罪，而在緩刑期內
    受6 月以下有期徒刑、拘役或罰金之宣告確定者，足認原宣
    告之緩刑難收其預期效果，而有執行刑罰之必要者，得撤銷
    其宣告，刑法第75條之1 第1 項第2 款定有明文。再按緩刑
    之宣告應撤銷者，由受刑人所在地或其最後住所地之地方法
    院檢察官聲請該法院裁定之，亦為刑事訴訟法第476 條之明
    文。而緩刑宣告是否得撤銷，除須符合刑法第75條之1 第1
    項各款之要件外，本條並採裁量撤銷主義，賦予法院撤銷與
    否之權限，特於第1 項規定實質要件為「足認原宣告之緩刑
    難收其預期效果，而有執行刑罰之必要」，供作審認之標準
    。亦即於上揭「得」撤銷緩刑之情形，法官應依職權本於合
    目的性之裁量，妥適審酌被告所犯前後數罪間，關於法益侵
    害之性質、再犯之原因、違反法規範之情節是否重大、被告
    主觀犯意所顯現之惡性及其反社會性等情，是否已使前案原
    為促使惡性輕微之被告或偶發犯、初犯改過自新而宣告之緩
    刑，難收其預期效果，而有執行刑罰之必要。
三、經查：受刑人張君平因違反臺灣地區與大陸地區人民關係條
    例案件，經臺灣高等法院於民國98年10月14日以98年度上訴
    字第3552號判決判處有期徒刑1 年2 月，緩刑4 年，並於98
    年10月29日確定在案（下稱前案），詎於緩刑期內即100 年
    3 月14日15時許更犯施用第二級毒品甲基安非他命罪，經本
    院於100 年7 月4 日以100 年度桃簡第1596號判決判處有期
    徒刑3 月，並於100 年7 月25日確定（下稱後案）一節，有
    前開案件之判決書、臺灣高等法院被告前案紀錄表各1 份在
    卷可稽。是本件受刑人係於緩刑期內故意犯他罪，而在緩刑
    期內受6 月以下有期徒刑、拘役或罰金之宣告之情形，固可
    以認定。惟觀諸受刑人於緩刑期內所犯施用第二級毒品甲基
    安非他命之犯罪事實，係於100 年3 月14日15時許，在桃園
    縣桃園市○○○路某友人住處施用第二級毒品甲基安非他命
    1 次，因臺灣桃園地方法院檢察署觀護人室採尿送驗而查獲
    。被告施用第二級毒品甲基安非他命誠屬不該，惟念被告所
    犯屬自戕行為，與犯後態度等一切情狀，量處有刑徒刑3 月
    ，併諭知易科罰金折算標準，業於本院100 年度桃簡字第15
    96號判決書中載明，堪認受刑人應係偶發性地在前案緩刑期
    內犯上開施用第二級毒品甲基安非他命罪，且毒品危害防制
    條例第10條第2 項施用第二級毒品罪之法定刑為「三年以下
    有期徒刑」，本院僅判處有期徒刑3 月之刑，足見其情節亦
    尚屬輕微。況受刑人所為前後2 案之犯罪性質、法益侵害、
    情狀炯異，犯罪動機、手段、目的亦無關連性；其前案緩刑
    所欲收受刑人悔悟之效果與後案預防間顯無關聯，又受刑人
    於犯後均坦承犯行，並已自行至衛生署桃園療養院接受治療
    ，有衛生署桃園療養院100 年11月17日桃療字第33982 號診
    斷證明書在卷可參，足見皆有悔改之意，是受刑人本身犯罪
    惡性、主觀之反社會性非重，難認有執行刑罰之必要。故尚
    難僅因受刑人有在緩刑期間更犯罪，即遽認其未見悔悟自新
    ，而有上開緩刑之宣告難收其預期效果之情。綜此，本件尚
    無撤銷緩刑之必要，原聲請尚非有理，應予駁回。
四、綜上，聲請人依據刑事訴訟法第476條、刑法第75條之1第1
    項第2 款聲請撤銷受刑人前案緩刑之宣告，固非無據，惟經
    本院審酌前開各情，尚難認受刑人原宣告之緩刑難收其預期
    效果，而有執行刑罰之必要。此外，復查無其他證據足認原
    宣告之緩刑難收其預期效果，而有執行刑罰之必要。從而，
    聲請人聲請撤銷緩刑，非有理由，應予駁回。
五、爰依刑事訴訟法第220 條之規定，裁定如主文。
中    華    民    國    100   年    11    月    29    日
                      臺灣桃園地方法院刑事第四庭
                                法  官  王詩銘
以上正本證明與原本無異。
如不服本裁定應於送達後5 日內向本院提出抗告狀。
                                書記官  鄭嘉惠
中    華    民    國   100    年    12    月    14    日